【裁判字號】    98,裁,1127
【裁判日期】    980507
【裁判案由】    註銷欠稅事件
【裁判全文】
最  高  行  政  法  院  裁  定
                                      98年度裁字第1127號
上  訴  人  甲○
訴訟代理人  陳浩華律師
被 上訴 人  財政部臺灣省中區國稅局
代  表  人  趙榮芳
上列當事人間註銷欠稅事件，上訴人對於中華民國98年1月8日臺
中高等行政法院97年度訴字第368號判決，提起上訴，本院裁定
如下︰
    主  文
上訴駁回。
上訴審訴訟費用由上訴人負擔。
    理  由
一、按對於高等行政法院判決之上訴，非以其違背法令為理由，
    不得為之，行政訴訟法第242條定有明文。依同法第243條第
    1項規定，判決不適用法規或適用不當者，為違背法令；而
    判決有同條第2項所列各款情形之一者，為當然違背法令。
    又提起上訴，應以上訴狀表明上訴理由，並應添具關於上訴
    理由之必要證據，復為同法第244條第1項第4款及第2項所明
    定。準此，當事人對於高等行政法院判決提起上訴，如以高
    等行政法院判決有行政訴訟法第243條第1項規定之不適用法
    規或適用不當為理由時，其上訴狀或理由書應有具體之指摘
    ，並揭示該法規之條項或其內容；若係成文法以外之法則，
    應揭示該法則之旨趣；倘為司法院解釋或本院之判例，則應
    揭示該判解之字號或其內容；如以高等行政法院判決有行政
    訴訟法第243條第2項所列各款情形為理由時，其上訴狀或理
    由書應揭示合於該條項各款之事實。上訴狀或理由書如未依
    此項方法表明，或其所表明者與上開法條規定不合時，即難
    認為已對高等行政法院判決之違背法令有具體之指摘，其上
    訴自難認為合法。
二、本件上訴人對於臺中高等行政法院民國（下同）97年度訴字
    第368號判決（下稱原判決）上訴，雖以：(一)上訴人成立之
    合夥組織確係遭他人盜用名義，此為偽造文書之行為。而偽
    造文書並不以有提出刑事告訴為必要，原審卻未查及此，逕
    認上訴人應負合夥組織之連帶給付義務，上訴人確難甘服。
    (二)原審未依法查明蔡文田有無偽造文書之事實，逕認上訴人
    應繳納積欠之營利事業所得稅等，顯屬應調查證據而未予以
    調查之違法。(三)原審未查明是否有偽造文書之侵權行為，如
    有，上訴人根本無庸負擔稅款，是上訴人欠難甘服等語，為
    其論據。惟核上訴狀所載內容，或係重述其在原審業經主張
    而為原判決摒棄不採之陳詞，或係就原審取捨證據、認定事
    實之職權行使事項，任加指摘違誤，或係就原審所為論斷或
    駁斥其主張之理由，泛言原判決違背法令，而未具體表明原
    判決究竟有如何合於不適用法規或適用不當、或有行政訴訟
    法第243條第2項所列各款之情形，尚難認為已對原判決之如
    何違背法令有具體之指摘。依首揭規定及說明，應認其上訴
    為不合法，應予駁回。
三、據上論結，本件上訴為不合法。依行政訴訟法第249條第1項
    前段、第104條、民事訴訟法第95條、第78條，裁定如主文
    。
中    華    民    國    98    年    5     月    7     日
                    最高行政法院第三庭
                        審判長法官  高  啟  燦
                              法官  侯  東  昇
                              法官  黃  秋  鴻
                              法官  黃  合  文
                              法官  吳  慧  娟
以  上  正  本  證  明  與  原  本  無  異
中    華    民    國    98    年    5     月    7     日
                              書記官  張  雅  琴


司法院資訊處製作；財團法人民間司法改革基金會備份。
